

Mario López Desarrollador Full Stack

emariors@gmail.com

693404383

Carrer Granollers, Terrassa

📅 26 Oct 2002

in linkedin.com/in/mariorous

github.com/mariorous

Permiso B

SOBRE MÍ

Persona versátil y capaz de ejecutar simultáneamente varias tareas. Gran capacidad para adaptarme a entornos exigentes tanto en tiempo como en calidad. Con experiencia en entornos laborales en los que se valora el compromiso y la capacidad de trabajar en equipo.



EXPERIENCIA

Desarrollador Full Stack Junior

Sep 2024 – Actualmente | Sant Cugat, España

Mira Telecomunicaciones

Prácticas en contrato DUAL, desarrollando y dando mantenimiento a herramientas y nuevas funciones para la web, así como, proyectos internos para la automatización de procesos de la empresa.

Técnico de service

Sep 2022 - Aug 2023 | Terrassa, España

Hörmann España, S.A.

Técnico del departamento de service en prácticas durante 8 meses seguido de contrato a jornada completa. Las tareas incluyen atención al cliente, resolución de averías, mantenimiento y montaje de productos Hörmann.

Técnico electrónico

Mar 2020 – Dec 2021 | Terrassa, España

Alternative Energy Innovations

Técnico electrónico en prácticas durante 4 meses, seguido de contrato a jornada completa. Las responsabilidades incluyen montaje de equipos electrónicos e IoT, resolución de averías, pruebas funcionales, y gestión de incidencias.

EDUCACIÓN

CFGS - Desarrollo de aplicaciones web

IES Estatut

CFGS - Mantenimiento electrónico

CFGM - Instalaciones de telecomunicaciones

IES Terrassa

2021 – 2023 | Terrassa, España

2023 – Actualmente | Rubí, España

2018 - 2020 | Terrassa, España

IES Terrassa

COMPETENCIAS

Responsabilidad Organización Habilidades de Trabajo en equipo comunicación

IDIOMAS

CURSOS

Castellano - Nativo

Diseño Web Responsivo

FreeCodeCamp

Catalán - Nativo

Inglés - Básico